臺灣新北地方法院民事裁定　　　　　　 110年度補字第1503號
原　　　告　刁鳳凰　


被　　　告　藍銘洋　
　　　　　　簡獻儒　
　　　　　　鈺尚營造股份有限公司

上　一　人
法定代理人　江圓玉　

上列當事人間請求排除侵害等事件，本院裁定如下：
    主  文
原告應於收受本裁定送達之日起5 日內補繳第一審裁判費新臺幣
485,528元，逾期未補正，即駁回原告之訴。
    理  由
一、按訴訟標的之價額，由法院核定。核定訴訟標的之價額，以
    起訴時之交易價額為準；無交易價額者，以原告就訴訟標的
    所有之利益為準；法院因核定訴訟標的之價額，得依職權調
    查證據；以一訴主張數項標的者，其價額合併計算之。但所
    主張之數項標的互相競合或應為選擇者，其訴訟標的價額，
    應依其中價額最高者定之。以一訴附帶請求其孳息、損害賠
    償、違約金或費用者，不併算其價額，民事訴訟法第77條之
    1 第1 項至第3 項、第77條之2 分別定有明文。次按房屋及
    土地為各別之不動產，各得單獨為交易標的，故房屋所有權
    人對無權占有人請求遷讓交還房屋之訴，應以房屋起訴時之
    交易價額為準，核定其訴訟標的價額，而不應將房屋坐落之
    土地價額併算在內（最高法院99年度台抗字第275 號裁定意
    旨參照）。末按書狀不合程式或有其他欠缺者，審判長應定
    期間命其補正；起訴不合程式或不備其他要件者，依其情形
    可以補正經審判長定期間命其補正而不補正者，法院應以裁
    定駁回之，民事訴訟法第121 條第1 項、第249 條第1 項第
    6 款亦有明定。
二、經查，本件原告起訴聲明為：「㈠、被告應將坐落於新北市
    ○○區○○段000 ○000 ○000 地號土地上之土城區樂利段
    3131號建物（門牌號碼為新北市○○區○○路0 段00號10樓
    ）及同區段3132號建物（門牌號碼為新北市○○區○○路0
    段00號10樓之1 ）（下合稱系爭房屋）騰空遷讓返還原告。
    ㈡、被告應連帶給付原告新臺幣（下同）900 萬元，及自起
    訴狀繕本送達翌日起至清償日止，按年息5%計算之利息。㈢
    、被告應自起訴狀繕本送達翌日起至騰空返還聲明第一項所
    示建物之日止，按月於每月1 日連帶給付原告15萬元整。」
    等語。是原告前開第一項請求，其主要目的係請求被告遷讓
    返還系爭房屋，至於前開第二、三項之請求係屬附帶請求給
    付相當於租金之不當得利及損害賠償，依前揭法律規定，則
    不併算其價額。經本院依職權查詢內政部不動產交易實價查
    詢服務網之最新鄰近房地交易價格，系爭房屋暨基地之交易
    價格每間房地為3,000 萬元，且前開基地之土地價值合計3,
    098,034 元（計算式如附表1 ），是本件訴訟標的價額核定
    為53,803,932元【計算式：3131號建物（3,000 萬元－3,09
    8,034 元）＋3132號建物（3,000 萬元－3,098,034 元）＝
    53,803,932元】，應徵第一審裁判費485,528 元。茲依民事
    訴訟法第249 條第1 項但書規定，命原告於收受本裁定送達
    之日起5 日內補繳，逾期不繳，即駁回其訴，特此裁定。
三、爰裁定如主文。      
中    華    民    國   110    年    10    月    8     日
                  民事第六庭    法  官  饒金鳳
以上正本係照原本作成。
如不服本裁定關於訴訟標的價額之核定，得於收受裁定正本後10
日內向本院提出抗告狀，並繳納抗告裁判費新臺幣1,000 元；但
關於命補繳裁判費部分，不得抗告。
中    華    民    國   110    年    10    月    8     日
                                書記官  賴麗莎
附表：
┌────────────────────────────────────┐
│計算式：總面積×110 年公告土地現值×原告權利範圍＝基地之土地價值        │
├──┬─────┬───────┬──────┬────────────┤
│地號│ 總 面 積 │110 年公告土地│原告權利範圍│基地之土地價值（元以下四│
│    │  （㎡）  │現值（元/ ㎡）│            │捨五入）                │
├──┼─────┼───────┼──────┼────────────┤
│913 │34.22     │156,000       │721/200000  │19,245元                │
├──┼─────┼───────┼──────┼────────────┤
│915 │1887.75   │156,000       │721/200000  │1,061,633元             │
├──┼─────┼───────┼──────┼────────────┤
│918 │3586.82   │156,000       │721/200000  │2,017,156元             │
├──┴─────┴───────┴──────┼────────────┤
│                                        總計  │3,098,034元             │
└───────────────────────┴────────────┘